【裁判字號】    89,易,1565
【裁判日期】    891130
【裁判案由】    家庭暴力之傷害
【裁判全文】
臺灣屏東地方法院刑事判決          八十九年度易字第一五六五號
    公 訴 人    台灣屏東地方法院檢察署檢察官
    被    告    乙○○
右列被告因家庭暴力之傷害案件，經檢察官提起公訴（八十九年度偵字第五八六五號
），本院判決如左：
    主  文
乙○○傷害人之身體，處拘役參拾日，如易科罰金，以參佰元折算壹日；又以加害生
命之事，恐嚇他人致生危害於安全，處拘役參拾日，如易科罰金，以參佰元折算一日
；應執行拘役伍拾日，如易科罰金，以參佰元折算一日。
    事  實
一、乙○○與甲○○○係夫妻，平時即感情不睦，於民國八十九年六月三日下午一時
    許，在屏東縣萬丹鄉萬生村澎湖厝一之四七號住處，二人因離婚等婚姻問題發生
   爭執，乙○○ 於盛怒之下，竟基於傷害之故意，出手掌摑甲○○○左臉，致其受
   有左臉面部挫傷淤腫三公分及左顳骨挫傷瘀血三公分等傷害。另劉阿  又基於恐
   嚇之犯意，於八十九年八月六日凌晨二時許，以電話向甲○○○恫稱：「你到派
    出所你就沒命，我出來絕對不放過你及全家，到時候『轟』一聲，不知道要幾個
    人死‧‧‧‧槍隻第一個要向誰，你知道的，你要回去你家哭都沒眼淚，我會留
    一顆自己自殺‧‧‧‧我三萬元就可買到一隻槍，不相信你試試看」等語，致甲
    ○○○心生畏懼，而生危害於其生命之安全。
二、案經甲○○○訴由屏東縣警察局屏東分局報請臺灣屏東地方法院檢察署檢察官偵
    查起訴。
    理  由
一、右揭犯罪事實，業據被告乙○○於偵、審中坦承不諱，核與告訴人甲○○○、證
    人劉坤易及曾呂玉里指訴情節相符，並有診斷證明書、電話內容錄音帶、譯文及
    本院民事通常保護令各一份在卷可稽，事證明確，被告犯行，洵堪認定。
二、核被告所為，係犯刑法第二百七十七條第一項之傷害罪及第三百零五條之恐嚇危
    害安全罪。被告所犯上開傷害、恐嚇兩罪之間，犯意有別、行為不同，且構成要
    件復異，應分論併罰。茲審酌被告之犯罪動機、目的、智識程度、告訴人所受傷
    害程度尚非重大及被告犯罪後態度良好等一切情狀，爰分別量處如主文所示之刑
    ，並定其應執行之刑及諭知易科罰金之折算標準。
據上論斷，應依刑事訴訟法第二百九十九條第一項前段，刑法第二百七十七條第一項
、第三百零五條、第五十一條第五款、第四十一條、罰金罰鍰提高標準條例第一條前
段、第二條，判決如主文。
中      華      民      國      八十九    年    十一    月     三十     日
                                      臺灣屏東地方法院刑事第一庭
                                          法  官  夏   金   郎
右正本證明與原本無異
如不服本判決應於送達後十日內向本院提出上訴狀
          書記官   謝博興
中      華      民      國      八十九    年    十一    月    三十      日
附錄本案論罪科刑法條全文刑法第二百七十七條第一項：傷害人之身體或健康者，處
三年以下有期徒刑、拘役或一仟元以下罰金。
刑法第三百零五條：以加害生命、身體、自由、名譽、財產之事，恐嚇他人致生危害
於安全者，處二年以下有期徒刑、拘役或三百元以下罰金。


司法院資訊處製作；財團法人民間司法改革基金會備份。
